# 陈老师收入确认时点

提问人：ppqqqqqqpp 时间：2020-04-24 14:33:05
公司销售的产品是通过快递发送的，客户可以使用公司开发的系统，可以在线上软件上点击确认收货。 问题是客户点击确认的时点都会晚于快递到达的时点，所以系统默认发快递 10 天后，自动确认。
问题：收入确认时点是哪个？ 快递达到日，还是客户签收日或者客户未签收，默认的快递发送的第 10 天。

回答人：chenyiwei
建议考虑几点：
1 、能否通过与快递公司的系统对接，获取快递的送达和签收情况的信息？
2 、如果有无理由退货政策的，则无理由退货期的起始日和终止日如何计算？
3 、货物送达客户处之后，是否不涉及安装调试等后续服务？